臺灣臺北地方法院交通事件裁定　　　　　　　　　　九十一年度交聲字第八五二號
　　原處分機關　臺北市交通事件裁決所
　　異　議　人　甲○○
　　即受處分人
右列異議人即受處分人因違反道路交通管理處罰條例案件，對於臺北市交通事件裁決
所中華民國九十一年四月三十日所為之處分（原處分案號：北市裁三字第裁二二—Ａ
ＢＸ五一七七六三號），聲明異議，本院裁定如左：
    主    文
異議駁回。
    理    由
一、按飲酒後其吐氣所含酒精成份超過每公升０．二五毫克以上者，不得駕車，道路
    交通安全規則第一百十四條第二款定有明文；又按汽車駕駛人，駕駛汽車經測試
    檢定，有酒精濃度超過規定標準者，處新臺幣（下同）一萬五千元以上六萬元以
    下罰鍰，並當場禁止其駕駛及吊扣其駕駛執照一年，道路交通管理處罰條例第三
    十五條第一項第一款定有明文。
二、本件受處分人即異議人甲○○於民國九十一年二月六日凌晨零時三十九分許，駕
    駛車牌號碼ＤＵ－０八一八號自用小客車，行經台北市○○路○段一七０號處，
    為台北市政府警察局大安分局羅斯福路派出所（下稱大安分局）員警黃慶安攔停
    ，並對其實施酒精濃度測試，發現其吐氣所含酒精濃度超過每公升０‧二五毫克
    而達於每公升０．四五毫克，乃由員警以其有違反前揭道路交通管理處罰條例第
    三十五條第一項第一款規定之行為掣單舉發，詎受處分人拒絕簽收舉發通知單，
    由大安分局警員黃慶安記明其事由，視為已收受，此據違反道路交通管理事件統
    一裁罰基準及處理細則（原名稱為違反道路交通管理事件統一裁罰標準及處理細
    則）第十一條第一項第一款之規定自明，受處分人未於舉發通知單上所載應到案
    日期前向原處分機關提出申訴，經原處分機關請舉發單位即大安分局調查結果，
    仍認受處分人有前開違規行為，此有大安分局九十一年六月四日北市警安分交字
    第０九一六二二六五六００號書函一紙附卷可稽，原處分機關乃依前揭道路交通
    管理處罰條例第三十五條第一項第一款、違反道路交通管理事件統一裁罰基準表
    （原名稱為違反道路交通管理事件統一裁罰標準表）規定，於九十一年四月三十
    日裁處受處分人罰鍰四萬二千元，並吊扣其駕駛執照一年。
三、受處分人甲○○固不否認有於前開時地為警攔檢實施酒測，警方以其吐氣所含酒
    精濃度超過標準為由開單舉發之事實，惟辯稱略以：當時警察沒有交罰單給伊，
    且警察亦未告知到案日期云云。惟查：受處分人有於前述時地因駕駛前開車號汽
    車為警攔停，經警對其實施酒測後發現其吐氣所含酒精濃度為每公升０．四五毫
    克之違規事實，有台北市政府警察局舉發違反道路交通管理事件通知單及酒測單
    各一紙附卷足憑，已足使本院得有原處分機關所認定受處分人有於前揭時地酒精
    濃度過量駕駛汽車之事實為屬真實之百分之百確信。又查：上開舉發通知單經舉
    發員警開立後，交受處分人簽收遭拒，嗣經警員告知受處分人應到案之日期及地
    點後，並記明其事由於舉發通知單上，此有本院公務電話記錄一紙在卷可按，是
    依上揭違反道路交通管理事件統一裁罰基準及處理細則第十一條第一項第一款之
    規定，視為已收受，迨無疑義。且按交通警察掣單舉發違反道路交通管理處罰條
    例所列之違規事實，本質上為行政處分，係公務員基於職務上之權力，依法就特
    定之具體事件所為之具公法上效果之單方面行政行為，基於公務員為公法上行為
    具有公信力之原則，該行政行為當可被推定為真正，其據以依法處分之事實認定
    亦為正確無誤。從而，本件受處分人所為上開辯解實難採信。本件事證已臻明確
    ，受處分人之違規行為堪以認定。
四、綜上所述，受處分人確有在前揭時地酒精濃度過量駕駛汽車之違規行為，從而，
    原處分機關依前揭道路交通管理處罰條例第三十五條第一項第一款、違反道路交
    通管理事件統一裁罰基準表規定裁處受處分人罰鍰四萬二千元，並吊扣其駕駛執
    照一年，核無違誤，本件異議為無理由，應予駁回。
據上論斷，應依道路交通案件處理辦法第十九條，裁定如主文。
中      華      民      國      九十一    年      九      月    二十    日
                                  臺灣臺北地方法院交通法庭
                                      法  官  蔡正雄
右正本證明與原本無異。
如不服本裁定，應於裁定送達後五日內向本院提出抗告狀。
                                      書記官  黃秀琴
中      華      民      國      九十一    年      九      月   二十四   日
